【裁判字號】    94,訴,605
【裁判日期】    950726
【裁判案由】    偽造文書
【裁判全文】
臺灣苗栗地方法院刑事判決               94年度訴字第605號
公 訴 人  臺灣苗栗地方法院檢察署檢察官
被    告  甲○○
上列被告因偽造文書等案件，經檢察官提起公訴（94年度偵字第
1917號），本院依簡式審判程序審理，判決如下：
    主  文
甲○○共同連續犯行使偽造私文書罪，處有期徒刑拾月。如附表
貳所示之物均沒收。
    犯罪事實及理由
一、犯罪事實：
（一）甲○○為產製私酒並違法利用他人之品牌銷售得利，與真
      實姓名年籍不詳之人共同基於犯意之聯絡，未經如附表壹
      所示公司或企業之同意，即自民國93年12月中旬，由上述
      不詳之人先行以不詳方法偽造如附表壹所示公司或企業名
      義如同表酒品名稱欄之酒品標籤多張（其中新富食品股份
      有限公司及百碩工業股份有限公司對於其同欄所示酒品並
      有註冊商標權）並黏貼於塑膠米酒空瓶，足以生損害於各
      該公司或企業及一般消費大眾對於酒品辨識之正確性，並
      提供製酒原物料及瓶蓋，而由甲○○僱用年籍不詳有犯意
      聯絡之溫駿軒、鄭秀英，在位於苗栗縣造橋鄉錦水村4鄰
      92號之廠房內，調製私酒裝注於上述已經黏貼偽造標籤之
      米酒空瓶，並予封蓋、裝箱。其中關於酒伯米酒、金名富
      米酒部分，即於同一商品，使用相同之註冊商標。最後再
      由上述不詳之人僱用不知情之姓名年籍不詳之卡車司機運
      走對外販賣而行使上述偽造之酒品標籤，足以生損害於如
      附表壹之各該公司或企業及一般消費大眾對於酒品辨識之
      正確性。
（二）被告於上述行為期間，先後兩次遭苗栗縣政府會同員警查
      獲，第1次當場扣得貼有「米酒王米酒」標籤之私酒6048
      瓶、貼有「阿里山米酒」標籤之私酒8712瓶、貼有「桂山
      甘醇米酒」標籤之私酒3936瓶、貼有「酒伯米酒」標籤之
      私酒3781瓶、貼有「金名富米酒」標籤之私酒408 瓶等物
      。第2 次當場扣得貼有「米酒王米酒」標籤之私酒576 瓶
      、貼有「龍特泉米酒」標籤之私酒2003瓶、貼有「阿里山
      米酒」標籤之私酒738 瓶等物。
二、證據名稱：
（一）被告於偵、審中自白（偵查中僅為部分自白）。
（二）被害人即長品公司負責人丁○○於縣政府談話筆錄及警詢
      中之陳述。
（三）被訪談人蘇永宏、丙○○、戊○○於縣政府談話筆錄。
（四）苗栗縣政府查獲違法嫌疑菸酒案件現場處理紀錄表。
（五）苗栗縣政府94年1 月26日府財菸字第0940011545號及94年
      3 月3 日府財菸字第0940024580號行政處分書。
（六）經濟部智慧財產局95年2 月21日（95）智商0924字第0958
      0057000 號函及該局於95年2 月15日列印商標註冊簿之傳
      真文件。
（七）現場照片共4 張。
（八）如犯罪事實欄(二)所載之扣押物品及扣押酒品照片共9 張。
三、附記事項：
（一）審酌被告偽造酒品標籤之數量龐大，侵害合法業者之商業
      利益，事後又未能給予受害業者實質賠償，其間經警方及
      縣政府查獲後，不知就此收斂，仍然再犯，情節較為嚴重
      ，惟於本院審理中直接坦承犯行，未為其他不實辯解，有
      助於「明案速斷」之刑事訴訟理想達成，並已依受害業者
      要求於95年7 月12日聯合報之F3版中刊登道歉啟示，有該
      版報紙1 份在卷可供查考，足見其確有歉意等一切情狀，
      量處如主文所示的主刑。被告雖請求判處得易科罰金之刑
      ，但因其未為實質賠償，已如上述，且係遭二度查獲，如
      予以易科罰金，事後並因此免遭自由刑，而被害業者卻反
      未受賠償，實於公平正義有違，故未予採納其請求。惟因
      其有上述有利之量刑因素，故本院上述量刑已就檢察官之
      求刑1 年2 月，予以適當調減，在此一併說明。
（二）如附表貳所示之物，均係依法應宣告沒收之物，除此之外
      之其他扣押物品，則應由檢察官依法處理。
四、應適用之法條：
（一）刑事訴訟法第273 條之1 第1 項、第299 條第1 項前段、
      第310 條之2 、第454 條第1 項。
（二）刑法第2 條第1 項前段、（95年7 月1 日修正施行前）刑
      法第56條、第55條、第216 條、第210 條、第219條。
（三）商標法第81條第1 項、第83條。
五、本判決係依刑事訴訟法第310 條之2 、第454 條第1 項製作
    ，依法僅記載當事人欄、主文、犯罪事實、證據名稱以及應
    適用之法條。附記事項因有必要，特別另予說明如上。
六、如不服本判決，得自判決送達之日起10日內，向本院提起上
    訴。
本案經檢察官林映姿到庭執行職務。
中    華    民    國    95    年    7    月     26    日
                  刑事第一庭  法  官  蔡 志 宏
以上正本證明與原本無異。
如不服本判決，應於判決送達後10日內向本院提出上訴狀（應抄
附繕本）。告訴人或被害人如對於本判決不服者，應具備理由請
求檢察官上訴，其上訴期間之計算係以檢察官收受判決正本之日
期為準。
                              書記官  楊 慧 萍
中    華    民    國    95    年    7     月    28    日
附錄本判決論罪科刑法條全文：
刑法第210 條
偽造、變造私文書，足以生損害於公眾或他人者，處5 年以下有
期徒刑。
刑法第216 條
行使第210 條至第215 條之文書者，依偽造、變造文書或登載不
實事項或使登載不實事項之規定處斷。
商標法第81條
未得商標權人或團體商標權人同意，有下列情形之一者，處3 年
以下有期徒刑、拘役或科或併科新臺幣20萬元以下罰金：
一、於同一商品或服務，使用相同之註冊商標或團體商標者。
二、於類似之商品或服務，使用相同之註冊商標或團體商標，有
    致相關消費者混淆誤認之虞者。
三、於同一或類似之商品或服務，使用近似於其註冊商標或團體
    商標之商標，有致相關消費者混淆誤認之虞者。
 附表壹：被告行使偽造酒品標籤之公司（企業）及酒品名稱一
         覽表
┌────────────┬──────┬────┐
│公司、企業名稱          │酒品名稱    │備    註│
├────────────┼──────┼────┤
│長品製酒股份有限公司    │米酒王米酒  │        │
├────────────┼──────┼────┤
│新園製酒企業社          │龍特泉米酒  │        │
├────────────┼──────┼────┤
│乙○○○○              │阿里山米酒  │        │
├────────────┼──────┼────┤
│桂山實業行              │桂山甘醇    │        │
├────────────┼──────┼────┤
│百碩工業股份有限公司    │酒伯米酒    │有商標權│
├────────────┼──────┼────┤
│新富食品股份有限公司    │金名富米酒  │有商標權│
└────────────┴──────┴────┘
 附表貳：宣告沒收之物一覽表
 一、扣案偽造之「米酒王米酒」標籤共6624枚（已分別黏貼於
     扣案之私酒成品）
 二、扣案偽造之「阿里山米酒」標籤共9450枚（已分別黏貼於
     扣案之私酒成品）
 三、扣案偽造之「桂山甘醇米酒」標籤共3936枚（已分別黏貼
     於扣案之私酒成品）
 四、扣案偽造之「龍特泉米酒」標籤共2003枚（已分別黏貼於
     扣案之私酒成品）
 五、扣案貼有偽造「金名富米酒」標籤之私酒共408瓶。
 六、扣案貼有偽造「酒伯米酒」標籤之私酒共3781瓶。


司法院資訊處製作；財團法人民間司法改革基金會備份。
